臺灣臺北地方法院刑事判決　　　　　　 100年度易字第1920號
公　訴　人　臺灣臺北地方法院檢察署檢察官
被　　　告　姚亞玲
上列被告因違反毒品危害防制條例案件，經檢察官提起公訴（
100年度毒偵字第1511號、第1615號），被告就被訴事實為有罪
陳述，本院改依簡式審判程序，判決如下：
    主  文
姚亞玲施用第二級毒品，累犯，處有期徒刑肆月，如易科罰金，
以新臺幣壹仟元折算壹日。又施用第二級毒品，累犯，處有期徒
刑肆月，如易科罰金，以新臺幣壹仟元折算壹日，扣案之塑膠鏟
管壹支，沒收之。應執行有期徒刑柒月，如易科罰金，以新臺幣
壹仟元折算壹日，扣案之塑膠鏟管壹支，沒收之。
    事  實
一、姚亞玲前於民國97年間，因施用毒品案件，經本院以97年度
    毒聲字第611號裁定令入勒戒處所觀察、勒戒後，因認有繼
    續施用毒品之傾向，復以98年度毒聲字第137號裁定令入戒
    治處所施以強制戒治，於99年1月20日停止執行釋放出所（
    執行完畢日期99年3月16日），並由臺灣臺北地方法院檢察
    署檢察官於99年3月9日，以99年度戒毒偵字第40號為不起訴
    處分確定；同年間，另因偽造文書案件，經本院以97年度簡
    字第3187號判處有期徒刑3月，減為有期徒刑1月15日確定，
    甫於99年1月20日易科罰金執行完畢。詎猶不知戒斷毒癮，
    明知甲基安非他命為第二級毒品，不得非法施用、持有，竟
    於上開強制戒治執行完畢釋放後5年內，仍基於施用第二級
    毒品甲基安非他命之犯意，分別為下列之行為：
(一)、於100年4月10日下午某時，在新北市○○區○○路與北新路
    路口之「網路帝國」網咖內，以將第二級毒品甲基安非他命
    置於錫箔紙（未扣案）上燒烤後，吸食其霧化氣體之方式，
    施用第二級毒品1次。嗣於同年月12日晚上8時10分許，在新
    北市政府警察局新店分局，經其同意採尿送驗，呈安非他命
    類陽性反應。
(二)、另於同年5月11日晚上8時許，在新北市○○區○○路1段197
    巷29號5樓住處內，以同上之方式，施用第二級毒品1次。嗣
    於同年月12日晚上10時許，經其同意警方於夜間，在其上址
    住處內執行搜索，扣得其所有供施用毒品所用之塑膠鏟管1
    支，並經其同意後採集尿液送驗，呈安非他命類陽性反應。
二、案經新北市政府警察局新店分局報請臺灣臺北地方法院檢察
    署檢察官偵查起訴。
    理  由
一、按本案被告姚亞玲所犯係死刑、無期徒刑、最輕本刑為3年
    以上有期徒刑以外之罪，其於準備程序就前揭被訴事實為有
    罪之陳述，經本院告知簡式審判程序之旨，並聽取其與公訴
    人之意見後，認無不得或不宜改依簡式審判程序進行之情形
    ，爰依刑事訴訟法第273條之1第1項規定，裁定本件進行簡
    式審判程序審理，是本件之證據調查，依同法第273條之2規
    定，不受同法第159條第1項、第161條之2、第161條之3、第
    163條之1及第164條至第170條規定之限制，合先敘明。
二、上揭事實，業據被告坦承不諱，且查：
(一)、被告於100年4月12日、同年5月12日所採之尿液，經送往具
    有專門鑑定尿液中有無毒品成分之台灣檢驗科技股份有限公
    司（起訴書、本院100年9月13日審判筆錄均誤載為「台灣尖
    端先進生技醫藥股份有限公司」，應予更正）以酵素免疫法
    、氣相層析質譜法檢驗確認結果，均呈安非他命類陽性反應
    ，此有該公司100年4月26日報告編號UL∕2011∕00000000、
    同年5月31日報告編號UL∕2011∕00000000濫用藥物檢驗報
    告及臺北市政府警察局偵辦毒品案件尿液檢體委驗單、新北
    市政府新店分局偵辦毒品危害防制條例案被移送者姓名及代
    碼對照表在卷可稽（見100毒偵1511卷第9、11頁，100毒偵
    1615卷第27、58頁）。按人體施用甲基安非他命後，在主要
    代謝物中未改變形態之甲基安非他命佔施用劑量達43％，安
    非他命則約為5％，且安非他命在國內取得不易，施用情形
    較少，尿液檢驗結果係甲基安非他命陽性者佔大部分。依據
    Jonathan M.等人2002年文獻報導，以5名測試者於4週內分4
    次使用，每次施用甲基安非他命20mg劑量後，收集其尿液並
    以250ng ／ml為閾值時，其最長檢出時間為56至96小時，文
    獻有關服用藥物之報告，因研究對象、使用劑量之多寡、實
    驗條件或研究角度等不同，結果及其呈現方式亦不同，故除
    相關文獻之資料，仍需依個案狀況做研判，一般可檢出甲基
    安非他命之最長時間為1至5天，是服用甲基安他命後，最低
    於服用後96小時內可由尿液檢測出甲基安非他命陽性反應，
    此為法院依職權所知悉之事項。本件被告之尿液經以氣相層
    析質譜儀分析法檢驗，既呈安非他命類陽性反應，且其尿液
    中之甲基安非他命、安非他命濃度，其中(1)、100年4月12日
    部分，分別為22252ng／ml、5258ng／ml；(2)、同年5月31日
    部分，分別為78363ng／ml、12736ng／ml，顯見被告應有在
    上開採尿時間前施用安非他命類之毒品，且所施用之毒品應
    係甲基安非他命甚明。是依上開卷附之各項文書、證物等補
    強證據，已足資擔保被告上開任意性自白之真實性，堪信為
    真實。此外，復有被告所有供犯上開事實欄一之(二)所載施用
    毒品所用之塑膠鏟管1支扣案、現場照片附卷可佐。被告先
    後於上揭時、地，施用甲基安非他命之犯行，均堪認定。
(二)、末查，被告前於97年間，因施用毒品案件，經本院以97年度
    毒聲字第611號裁定令入勒戒處所觀察、勒戒後，因認有繼
    續施用毒品之傾向，復以98年度毒聲字第137號裁定令入戒
    治處所施以強制戒治，於99年1月20日停止執行釋放出所（
    執行完畢日期99年3月16日），並由臺灣臺北地方法院檢察
    署檢察官於99年3月9日，以99年度戒毒偵字第40號為不起訴
    處分確定等情，有臺灣高等法院被告前案紀錄表在卷可參。
    其於上開強制戒治執行完畢釋放後5年內，再犯本件施用第
    二級毒品之犯行，事證明確，核與毒品危害防制條例第23條
    第2項規定相符，依法應予論科。
三、核被告所為，均係犯毒品危害防制條例第10條第2項之施用
    第二級毒品罪。被告先後2次施用前持有第二級毒品甲基安
    非他命之行為，均應為各次施用之高度行為所吸收，均不另
    論罪。又被告有如前揭事實欄一所列前科紀錄，甫於99年1
    月20日易科罰金執行完畢等情，有上開臺灣高等法院被告前
    案紀錄表可按，其於有期徒刑執行完畢後5年內，再犯本件
    有期徒刑以上之罪，均為累犯，各應依刑法第47條第1項之
    規定，加重其刑。被告所犯上開2次施用第二級毒品犯行，
    犯意各別，應分論併罰之。爰審酌被告前已有施用毒品之不
    良素行，歷經觀察、勒戒、強制戒治程序猶施用之，顯見其
    戒毒意志不堅，本不宜寬貸，惟念其施用毒品乃自戕一己之
    身體健康，對社會造成之危害尚非直接鉅大，且其犯後坦承
    犯行，態度良好，及其智識程度、家庭經濟狀況等一切情狀
    ，分別量處如主文所示之刑，復均諭知易科罰金之折算標準
    ，並定其應執行刑及同上易科罰金之折算標準，以示懲儆。
    扣案之塑膠鏟管1支，為被告所有，用以盛裝甲基安非他命
    至錫箔紙燒烤所用，係供事實欄一之(二)所示施用毒品時所用
    之物，亦據被告自承明確，足認係被告所有供犯事實欄一之
    (二)所載犯行所用之物，依刑法第38條第1項第2款之規定，宣
    告沒收之。
據上論斷，應依刑事訴訟法第273條之1第1項、第299條第1項前
段，毒品危害防制條例第10條第2項，刑法第11條、第47條第1項
、第41條第1項前段、第8項、第51條第5款、第38條第1項第2款
，判決如主文。
本案經檢察官林彥均到庭執行職務
中    華    民    國   100    年    9     月    27    日
                  刑事第四庭    法  官  李殷君
以上正本證明與原本無異。
如不服本判決應於收受送達後10日內向本院提出上訴書狀，並應
敘述具體理由；其未敘述上訴理由者，應於上訴期間屆滿後20日
內向本院補提理由書（均須按他造當事人之人數附繕）「切勿逕
送上級法院」。
                                書記官  殷玉芬
中    華    民    國   100    年    9     月    30    日
附錄本判決論罪科刑法條全文：
毒品危害防制條例第10條
施用第一級毒品者，處6月以上5年以下有期徒刑。
施用第二級毒品者，處3年以下有期徒刑。